【裁判字號】    98,易,282
【裁判日期】    980330
【裁判案由】    傷害
【裁判全文】
臺灣彰化地方法院刑事判決               98年度易字第282號
公  訴  人  臺灣彰化地方法院檢察署檢察官
被      告  乙○○○
上列被告因傷害案件，經檢察官提起公訴（98年度調偵字第99號
），本院判決如下︰
    主  文
乙○○○傷害人之身體，處拘役貳拾伍日，如易科罰金，以新臺
幣壹仟元折算壹日。
    犯罪事實
一、乙○○○與甲○係鄰居關係，於民國97年11月4 日上午7時
    許，在其位於彰化縣員林鎮○○路○ 段208 號住處後方，其
    因細故與甲○發生口角，竟基於傷害人身體之犯意，持拖把
    毆打甲○，致甲○受有左手臂擦傷等傷害。
二、案經甲○訴由台灣彰化地方法院檢察署檢察官偵查後起訴。
    理  由
一、按被告以外之人於審判外之陳述，雖不符刑事訴訟法第159
    條之1 至第159 條之4 之規定，而經當事人於審判程序同意
    作為證據，法院審酌該言詞陳述或書面陳述作成時之情況，
    認為適當者，亦得為證據。當事人、代理人或辯護人於法院
    調查證據時，知有第159 條第1 項不得為證據之情形，而未
    於言詞辯論終結前聲明異議者，視為有前項之同意，刑事訴
    訟法第159 條之5 定有明文。查本案全部卷證所涵括之供述
    證據及非供述證據，公訴人及被告均不爭執其證據能力，本
    院復衡以該等供述證據作成時之情況，應為適當，是可認後
    述所引用證據之證據能力均無疑義，合先敘明。
二、上揭犯罪事實，業據被告乙○○○於偵訊及本院審理時均坦
    白承認，核與證人即告訴人甲○於偵訊中指述情節大致相符
    ，復有員林何醫院診斷證明書1 紙附卷可稽，足認被告自白
    與事實相符，堪可採為論罪科刑之依據。
三、核被告所為，係犯刑法第277 條第1 項之傷害罪。爰審酌被
    告僅因細故即與告訴人發生口角，進而暴力相向，誠屬不該
    ，且犯後亦未能賠償告訴人，惟念其犯後尚知坦認犯行，且
    告訴人受傷程度輕微，及考量被告之智識程度等一切情狀，
    量處如主文所示之刑，並諭知易科罰金之折算標準，以示懲
    儆。
據上論斷，應依刑事訴訟法第299 條第1 項前段，刑法第277 條
第1 項、第41條第1 項前段，刑法施行法第1 條之1 第1 項、第
2 項前段，判決如主文。
本案經檢察官鄭少到庭執行職務。
中    華    民    國    98    年    3     月    30    日
                  刑事第六庭      法      官  鮑慧忠
以上正本證明與原本無異。
如不服本判決應於收受判決後10日內向本院提出上訴書狀，並應
敘述具體理由；其未敘述上訴理由者，應於上訴期間屆滿後20日
內向本院補提理由書 (均須按他造當事人之人數附繕本)「 切勿
逕送上級法院」。
告訴人或被害人對於判決如有不服具備理由請求檢察官上訴者，
其上訴期間之計算係以檢察官收受判決正本之日期為準。
中    華    民    國    98    年    3     月    30    日
                                  書  記  官  陳秀娟
附錄本案論罪科刑法條全文：
中華民國刑法第277條
（普通傷害罪）
傷害人之身體或健康者，處 3 年以下有期徒刑、拘役或 1 千元
以下罰金。
犯前項之罪因而致人於死者，處無期徒刑或 7 年以上有期徒刑；
致重傷者，處3年以上10年以下有期徒刑。


司法院資訊處製作；財團法人民間司法改革基金會備份。
